# 食堂费用的计提问题

提问人：学无止境cui 时间：2020-05-24 14:41:00
公司食堂由外部承包，员工在食堂内刷卡就餐或消费。每月公司根据消费金额，支付承包商！
以上有两个问题请教版主或各位大侠
1 、每月支付的金额是计入员工工资并代扣个税，还是由食堂提供发票，计入福利费？
2 、如果计入福利费，根据要求，福利费不计提，而是在实际支付时直接入账。但是这种员工食堂支付每月固定会发生，只是各月金额不一样，且一般公司当月食堂费用，是要到押两个月才支付。这种情况是否需要计提？

回答人：chenyiwei
1 、相关费用属于职工福利费范畴。
2 、虽然到押两个月才支付，但在当月已经接受了承包商的服务，由此已经形成就已接受的服务支付款项的现时义务，故应确认相关负债。该项负债通过“应付职工薪酬——福利费”计提，但最终体现于其他应付款，即：借：管理费用，贷：应付职工薪酬——福利费；借：应付职工薪酬——福利费，贷：其他应付款——承包商。